【裁判字號】    89,親,5
【裁判日期】    890321
【裁判案由】    確認父子關係不存在
【裁判全文】
臺灣彰化地方法院民事判決  八十九年度親字第五號
    原      告    丙○○
    被      告    乙○○
    兼法定代理人  甲○○
右當事人間確認父子關係不存在事件，本院判決如左：
    主      文
確認原告與被告甲○○所生之子被告乙○○（民國八十八年十月六日生）父子關係不
存在。
訴訟費用由被告負擔。
    事      實
甲、原告方面：
  一、聲明：如主文所示。
  二、陳述：原告與被告甲○○本係夫妻，雙方於民國八十七年間協議分居，嗣於八
      十八年三月二十三日協議離婚，被告甲○○卻於八十八年十月六日生下一子即
      被告乙○○，依民法第一千零六十三條第一項之規定，被告乙○○推定為原告
      婚生之子，惟查，被告甲○○於分居期間，曾與訴外人江維信同居，是被告乙
      ○○雖受胎於婚姻關係期間，卻非受胎自原告，為此依法訴請判決如聲明。
  三、證據：提出出生證明書、戶籍謄本、離婚協議書、切結書等影本各一件及診斷
      書二件為證。
乙、被告方面：
  一、聲明：同意原告之請求。
  二、陳述：被告乙○○確非原告所生之子。
丙、本院依職權訊問證人江維信。
     理      由
一、本件原告主張其與被告甲○○本係夫妻，嗣於八十八年三月二十三日協議離婚，
    被告甲○○卻於八十八年十月六日生下一子即被告乙○○，依民法第一千零六十
    三條第一項之規定，被告乙○○推定為原告婚生之子之事實，業據其提出戶籍謄
    本、出生證明書、離婚協議書等件為憑，自堪信為真實。
二、又原告主張其與被告甲○○於八十七年間即行分居，迄今未曾再同居，又分居期
    間，被告甲○○曾與訴外人江維信同居，是被告乙○○應非自原告受胎所生乙節
    ，業據證人江維信到庭證述屬實，且查原告之血型為Ａ型，被告甲○○之血型為
    Ｏ型，被告乙○○之血型為Ｂ型，依醫學常理判斷，Ａ型及Ｏ型婚配之婚生子女
    ，不可能為Ｂ型，此有彰化基督教醫院診斷書二件附卷可稽，再本院另稽之證人
    江維信，其陳稱伊之血型為Ｂ型，是堪信被告乙○○應係受胎自訴外人江維信，
    原告此部份之主張，亦屬真實。
三、按民法第一千零六十三條第一項推定之婚生子女，如夫妻之一方能證明妻非自夫
    受胎者，得於知悉子女出生之日起，一年內提起否認之訴，同條第二項定有明文
    。查被告甲○○受胎期間，既係在其與原告婚姻關係存續中，則依法自應推定被
    告乙○○為原告與被告甲○○之婚生子，然被告甲○○受胎懷有被告乙○○時，
    並未與原告同居，即被告乙○○非自原告受胎，準此，原告於知悉被告乙○○出
    生之日起（被告乙○○為八十八年十月六日出生）一年內提起本件訴訟，於法洵
    屬有據，應予准許。
四、據上論結，本件原告之訴為有理由，依民事訴訟法第八十五條第一項前段、第七
    十八條，判決如主文。
中      華      民      國    八十九    年      三      月      二十一  日
                                        臺灣彰化地方法院民事第一庭
~B法      官  王義閔
右為正本係照原本作成
如對本判決上訴須於判決送達後廿日內向本院提出上訴狀
~B法院書記官  林淑女
中      華      民      國    八十九    年      三      月      二十三  日


司法院資訊處製作；財團法人民間司法改革基金會備份。
